臺灣新北地方法院民事判決
111年度勞訴字第83號
原      告  時純先  
訴訟代理人  游正曄律師（法扶律師）
被      告  旭傳有限公司
法定代理人  紀淑惠   
上列當事人間請求給付資遣費等事件，經本院於民國111年7月12
日言詞辯論終結，判決如下：
    主  文
一、被告應給付原告新臺幣壹拾捌萬陸仟貳佰肆拾壹元，及自民
    國一一０年九月二起至清償日止，按週年利率百分之五計算
    之利息。
二、被告應開立非自願離職證明書予原告。
三、原告其餘之訴駁回。
四、訴訟費用由被告負擔百分之九十四，餘由原告負擔。
五、本判決第一項得假執行；但被告如以新臺幣壹拾捌萬陸仟貳
    佰肆拾壹元為原告預供擔保，得免為假執行。
六、原告其餘假執行之聲請駁回。
    事實及理由
壹、程序方面：
    本件被告經合法通知，無正當理由未於言詞辯論期日到場，
    核無民事訴訟法第386條各款所列情形，爰依原告之聲請，
    由其一造辯論而為判決。
貳、實體方面：
一、原告起訴主張：
（一）原告自民國109年10月31日起受僱於被告公司擔任水電工
      ，兩造並約定日薪新臺幣（下同）2,000元，過往平均每
      月薪資約莫為34,000元，當月份薪資於次月10日左右發放
      。原告工作內容係為被告公司承攬位於「新北市○○區○○路
      ○段000號，288號，一樓至七樓，地下兩層樓」建築物水
      電工程（下爭系爭工程）之工地水電管線施作。原告於任
      職期間前往系爭工程現場，受被告公司人員即訴外人郭中
      位（下逕稱其名）指揮監督，先予敘明。緣郭中位於110
      年4月2日當日，指稱被告公司已無工作可給原告，故拒絕
      受領原告所提供之勞務，請原告先回家等待後續工作通知
      ，並開始積欠原告110年3月份薪資。之後，原告不斷透過
      LINE社群軟體詢問郭中位，何時得給付薪資，但郭中位卻
      是一再敷衍將來會予以清償，然實際上原告直至今日並未
      取得任何薪資款項。原告出於無奈於110年7月26日申請勞
      資爭議調解，並表達終止兩造間終止勞動契約之意思，以
      及請求積欠工資及資遣費等款項，而被告公司於110年8月
      2日收受勞資調解開會通知，即已知悉原告上開主張。然
      於110年8月11日調解期日當下，被告公司並未派員出席，
      致調解不成立，原告不得已始提起本訴。
（二）原告請求被告給付項目及金額如下：
    1.積欠工資170,000元
　　　原告每月薪資為34,000元，雖然被告公司人員郭中位於11
      0年4月2日即請原告回家等待後續工作通知，使得原告於1
      10年4月2日後即未有實際提供勞務，但此非原告無提供勞
      務之意願，而是被告公司拒絕受領勞務，原告仍得請求截
      至原告終止勞動契約意思之日止以前之薪資。又被告公司
      截至原告終止勞動契約意思之日（即110年8月2日），共
      計積欠110年3月份、4月份、5月份、6月份及7月份共計5
      個月份之薪資，故共計積欠原告薪資為170,000元。
    2.資遣費12,841元
　　　原告月薪為34,000元，自109年10月31日開始任職於被告
      公司迄110年8月2日終止勞動契約之意思表示送達日止，
      年資為9個月又2天，原告請求被告公司給付資遣費12,841
      元。
    3.預告工資11,271元
　　　原告自110年8月2日終止勞動契約意思表示送達日起算，
      往前回溯6個月，平均日薪為1,127.07元。而原告於被告
      公司繼續工作三個月以上未滿一年，被告公司應給付10日
      之預告工資，故原告請求被告公司給付預告工資11,271元
      。
    4.特休未休工資3,400元
　　　原告自109年10月31日受僱於被告，迄離職日110年8月2日
      ，共有3日特別休假日，原告從未有請假過，故尚餘應休
      未休之特別休假3日，而原告之月平均工資為34,000元，
      故被告應給付3,400元未休特別休假工資。
    5.非自願離職證明書
　　　原告依勞動基準法（下稱勞基法）第14條第1項第5款及第
      6款，終止兩造間勞動契約，自得依法請求被告開具非自
      願離職證明書。
（三）併聲明：
    1.被告應給付原告197,512元，及自110年9月2日起至清償日
      止，按年息百分之五計算之利息。
    2.被告應開立非自願離職證明書予原告。
    3.聲明第一項，如受有利判決，原告願供擔保請准宣告假執
      行。
    4.訴訟費用由被告負擔。
二、被告經合法通知，未於言詞辯論期日到場，亦未提出書狀作
    何聲明或陳述。
三、本院得心證之理由：
（一）按當事人對於他造主張之事實，於言詞辯論時不爭執者，
      視同自認；當事人對於他造主張之事實，已於相當時期受
      合法之通知，而於言詞辯論期日不到場，亦未提出準備書
      狀爭執者，準用第1項之規定，民事訴訟法第280條第1項
      、第3項分別定有明文。經查，原告主張之前揭事實，業
      據其提出與所述情節相符之系爭工程現場完工後照片、臺
      灣臺北地方法院106年度北勞簡字第105號民事判決、原告
      與郭中位間之LINE對話紀錄、新北市政府勞資爭議調解紀
      錄、調解申請書等影本為證（見本院卷第27至42頁）。而
      被告經合法通知，除未於言詞辯論期日到場，亦未提出任
      何書狀爭執或否認原告之主張，依民事訴訟法第280條第3
      項前段準用同條第1項前段之規定，即應視同自認原告之
      主張，是原告前揭主張之事實，堪信為真。
（二）茲就原告所請求之項目及數額有無理由，分述如下：
    1.積欠工資部分
　　⑴按工資應全額直接給付勞工；依本法終止勞動契約時，雇
      主應即結清工資給付勞工，勞基法第22條第2項前段、勞
      基法施行細則第9條分別定有明文。復按「僱用人受領勞
      務遲延者，受僱人無補服勞務之義務，仍得請求報酬。」
      、「債務人非依債務本旨實行提出給付者，不生提出之效
      力，但債權人預示拒絕受領之意思或給付兼需債權人之行
      為者，債務人得以準備給付之事情，通知債權人以代提出
      。」、「債權人對於已提出之給付，拒絕受領或不能受領
      者，自提出時起，負遲延責任。」民法第487條前段、第2
      35條、第234條分別定有明文。
　　⑵經查，原告受僱於被告公司擔任水電工，且受被告公司人
      員郭中位指揮監督，又被告公司於110年4月即未指派工作
      予原告，且有積欠自110年3月份起薪資等情，嗣原告於11
      0年7月26日申請勞資爭議調解，請求被告給付積欠工資及
      資遣費等，並有終止兩造間終止勞動契約之意思，而被告
      公司係於110年8月2日收受勞資調解開會通知，此有新北
      市政府勞資爭議調解紀錄乙份附卷可參（見本院卷第40頁
      ），足徵原告主觀上並無任意去職之意，客觀上亦可繼續
      提供勞務，被告遲未安排新工作，亦有預示拒絕受領原告
      勞務之表示，則被告公司拒絕受領後，應負受領遲延之責
      ，原告無須催告被告公司受領勞務，而被告公司於受領遲
      延後，並未對原告表示受領勞務之意或為受領給付作必要
      之協力，依民法第487條前段、第235條、第234條之規定
      、及前揭說明，被告即應負受領勞務遲延之責任，原告亦
      無補服勞務之義務，並得請求被告給付報酬。則兩造約定
      原告日薪2,000元，過往平均每月薪資為34,000元，此有
      原告提出之LINE對話紀錄、新北市政府勞資爭議調解紀錄
      為憑（見本院卷第33至40頁），則原告請求被告給付110
      年3月份、4月份、5月份、6月份及7月份，共計5個月份之
      薪資，金額總計為170,000元【計算式：平均月薪34,000
      元×5個月＝170,000元】，為有理由，應予准許。
    2.資遣費部分
　　⑴按雇主不依勞動契約給付工作報酬，或雇主違反勞動契約
      或勞工法令，致有損害勞工權益之虞者，勞工得不經預告
      終止契約。勞動基準法第14條第1項第5款、第6款定有明
      文。又勞工適用本條例之退休金制度者，適用本條例後之
      工作年資，於勞動契約依勞基法第11條、第13條但書、第
      14條及第20條或職業災害勞工保護法第23條、第24條規定
      終止時，其資遣費由雇主按其工作年資，每滿1年發給2分
      之1個月之平均工資，未滿1年者，以比例計給；最高以發
      給6個月平均工資為限，不適用勞基法第17條之規定。依
      前項規定計算之資遣費，應於終止勞動契約後30日內發給
      。選擇繼續適用勞基法退休金規定之勞工，其資遣費與退
      休金依同法第17條、第55條及第84條之2規定發給。勞退
      條例第12條亦有明文。又所稱「以比例計給」於未滿一年
      之畸零工作年資，以其實際工作日數分月、日比例計算。
　　⑵經查，原告主張申請勞資爭議調解，請求被告給付積欠工
      資及資遣費，並有終止兩造間終止勞動契約之意思，業據
      其提出新北市政府勞資爭議調解紀錄、調解申請書為證（
      見本院卷第39至42頁），自堪信為真。則兩造間勞動契約
      既於110年8月2日已合法終止，則原告依前開規定請求被
      告給付其資遣費，自屬有據。原告自109年10月31日起受
      雇於被告，至110年8月2日終止勞動契約，則其工作年資
      為9個月又3天，又其平均薪資為34,000元，故原告得請求
      之資遣費為12,892元【計算式：34,000×1/2×（9/12＋3/30
      ×1/12）=12,892，小數點以下無條件進位】，原告請求12
      ,841元，未逾上開金額，依處分權主義，自屬有理，應予
      准許。
    3.預告工資部分
　　　按雇主依第11條或第13條但書規定終止勞動契約者，其預
      告期間依左列各款之規定：一、繼續工作三個月以上一年
      未滿者，於10日前預告之。二、繼續工作一年以上三年未
      滿者，於20日前預告之。三、繼續工作三年以上者，於30
      日前預告之；雇主未依第一項規定期間預告而終止契約者
      ，應給付預告期間之工資，勞基法第16條定有明文。經查
      ，本件原告以被告積欠薪資為由，依勞基法第14條第1項
      第5款及第6款終止勞動契約，已如前述，並非雇主依據勞
      基法第11條或第13條之規定，終止勞動契約，故原告依據
      前開規定，請求被告給付預告工資，自無理由，應予駁回
      。
    4.特休未休工資部分　
　　⑴按勞工在同一雇主或事業單位，繼續工作滿一定期間者，
      應依下列規定給予特別休假：一、6個月以上1年未滿者，
      3日。二、1年以上2年未滿者，7日。三、2年以上3年未滿
      者，10日。四、3年以上5年未滿者，每年14日。勞工之特
      別休假，因年度終結或契約終止而未休之日數，雇主應發
      給工資。勞工依本條主張權利時，雇主如認為其權利不存
      在，應負舉證責任。勞基法第38條第1項第1至4款、第4項
      前段、第6項分別定有明文。又勞基法第38條第4項所定雇
      主應發給工資，按勞工未休畢之特別休假日數，乘以其1
      日工資計發，所謂1日工資，為勞工之特別休假於年度終
      結或契約終止前1日之正常工作時間所得之工資；其為計
      月者，為年度終結或契約終止前最近1個月正常工作時間
      所得之工資除以30所得之金額，勞基法施行細則第24之1
      條第2項第1款亦有明文規定。
　　⑵原告自109年10月31日受僱於被告，迄勞動契約終止日110
      年8月2日，年資屬6個月以上，未滿1年，依法得享有特別
      休假3日，又原告主張從未請假過特別休假，此部分因被
      告視同自認原告之主張，又依上開規定，契約終止而未休
      之特別休假，雇主應發給工資，是其得請求之特休未休工
      資為6,000元【計算式：每日工資2,000元×3天＝6,000元】
      ，原告僅請求3,400元，未逾上開金額，依處分權主義，
      自屬有理，應予准許。
    5.非自願性離職證明書部分　　　
　　　按勞動契約終止時，勞工如請求發給服務證明書，雇主或
      其代理人不得拒絕，勞基法第19條定有明文；又按本法所
      稱非自願離職，指被保險人因投保單位關廠、遷廠、休業
      、解散、破產宣告離職；或因勞動基準法第11條、第13條
      但書、第14條及第20條規定各款情事之一離職，就業保險
      法第11條第3項亦有規定。查原告因被告未指派其提供勞
      務，且有積欠薪資情事，依勞基法第14條第1項第5款及第
      6款規定，合法終止兩造之勞動契約，業如前述，故本件
      屬於前揭就業保險法第11條第3項規定之情形之一，而勞
      工本得於離職時，依前揭勞基法第19條規定，請求雇主發
      給服務證明書，則原告依上開規定，請求被告應發給非自
      願離職證明書之服務證明書等情，堪認為合於法律規定，
      應予准許。
（三）綜上，原告依兩造間之勞動契約，及勞基法相關規定請求
      被告給付186,241元【計算式：積欠工資170,000元＋資遣
      費12,841元＋特休未休工資3,400元＝186,241元】，及開立
      非自願離職證明書予原告，為有理由，應予准許，逾此部
      分之請求，則乏所據，不應准許。
（四）末按給付有確定期限者，債務人自期限屆滿時起，負遲延
      責任。遲延之債務，以支付金錢為標的者，債權人得請求
      依法定利率計算之遲延利息。應付利息之債務，其利率未
      經約定，亦無法律可據者，週年利率為百分之5，民法第2
      29條第1項、第233條第1項前段、第203條分別定有明文。
      又資遣費應於終止勞動契約後30日內發給；終止勞動契約
      時，雇主應即結清工資給付勞工，勞退條例第12條第2項
      、勞基法施行細則第9條亦分別有明文規定，均核屬有確
      定期限之給付。故原告就上開請求有理由部分，併請求自
      均自原告終止勞動契約意思表示送達日，即110年8月2日
      起算30日後（即110年9月2日）之法定遲延利息，依法有
      據，亦應准許。
四、從而，原告依兩造間之勞動契約，及勞基法規定，請求被告
    給付原告186,241元，及自110年9月2日起至清償日止，按週
    年利率百分之5計算之利息，及開立非自願離職證明書予原
    告，為有理由，應予准許；逾此範圍之請求，為無理由，應
    予駁回。
五、法院就勞工之給付請求，為雇主敗訴之判決，應依職權宣告
    假執行，前項請求，法院應同時宣告雇主得供擔保或將請求
    標的物提存而免假執行，為勞動事件法第44條第1項、第2項
    所明定。本件判決為被告即雇主敗訴之判決，依據前開規定
    ，並依職權宣告假執行及免為假執行之宣告。原告其餘之
    訴既經駁回，其假執行之聲請，亦失所附麗，併予駁回。　
六、訴訟費用負擔之依據：民事訴訟法第79條。
中　　華　　民　　國　　111 　年　　7 　　月　　26　　日
                  勞動法庭  法　官　吳幸娥
以上正本係照原本作成。
如對本判決上訴，須於判決送達後20日內向本院提出上訴狀。如
委任律師提起上訴者，應一併繳納上訴審裁判費。
中　　華　　民　　國　　111 　年　　7 　　月　　26　　日
                            書記官　周子鈺